【裁判字號】    99,上易,1603
【裁判日期】    991209
【裁判案由】    詐欺等
【裁判全文】
臺灣高等法院臺中分院刑事判決        99年度上易字第1603號
上  訴  人
即  被  告  劉嘉雄
上列上訴人即被告因詐欺等案件，不服臺灣臺中地方法院99年度
易字第1547號中華民國99年10月22日第一審判決（起訴案號：臺
灣臺中地方法院檢察署99年度偵字第8419號），提起上訴，本院
判決如下：
    主  文
上訴駁回。
    理  由
一、依刑事訴訟法第350條、第361條、第362條、第367條規定，
    不服地方法院之第一審判決而上訴者，須提出上訴書狀，並
    應敘述具體理由，為上訴必備之程式；其所提出之書狀未敘
    述上訴理由，或僅曾以言詞陳述上訴理由者，均應於上訴期
    間屆滿後二十日內補提理由書於第一審法院。第一審法院經
    形式審查，認逾期未補提上訴理由者，應定期間先命補正；
    逾期未補正者，為上訴不合法律上之程式，應以裁定駁回。
    倘已提出上訴理由，但所提非屬具體理由者，則由第二審法
    院以上訴不合法律上之程式，判決駁回。而所謂具體理由，
    必係依據卷內既有訴訟資料或提出新事證，指摘或表明第一
    審判決有何採證認事、用法或量刑等足以影響判決本旨之不
    當或違法，而構成應予撤銷之具體事由，始克當之（例如：
    依憑證據法則具體指出所採證據何以不具證據能力，或依憑
    卷證資料，明確指出所為證據證明力之判斷如何違背經驗、
    論理法則）；倘僅泛言原判決認定事實錯誤、違背法令、量
    刑失之過重或輕縱，而未依上揭意旨指出具體事由，或形式
    上雖已指出具體事由，然該事由縱使屬實，亦不足以認為原
    判決有何不當或違法者（例如：對不具有調查必要性之證據
    ，法院未依聲請調查亦未說明理由，或援用證據不當，但除
    去該證據仍應為同一事實之認定），皆難謂係具體理由，俾
    與第二審上訴制度旨在請求第二審法院撤銷、變更第一審不
    當或違法之判決，以實現個案救濟之立法目的相契合，並節
    制濫行上訴（參最高法院97年度台上字第892號判決）。
二、本件上訴人即被告劉嘉雄不服原審判決而提起上訴，其上訴
    意旨略以：我是被張榮吉陷害的，我並不是他們的老闆，因
    為他是為了轉污點證人，所以拖我下水，當我認識他的時候
    ，他和他的朋友及女朋友早就有從事收取存摺之實，並不是
    我指使他們去收取，出庭時他還當庭恐嚇，意圖叫我把此案
    承擔，否則出來時要對我不利，使我心生畏懼云云。
三、經查，(一)原判決犯罪事實欄後段所記載之「嗣因少年陳○○
    交付之金融帳戶無法提款，劉嘉雄、張榮吉及許凱傑等人於
    民國97年6月13日將少年陳○○強行載往臺中市○區○○路
    附近質問毆打」等事實，被告及共犯張榮吉業經臺灣臺中地
    方法院98年度訴緝字第328、331號案均判處妨害自由罪有期
    徒刑4月、傷害罪有期徒刑3月，應執行有期徒刑6月，被告
    不服提起上訴，再經本院98年度上訴字第2267號案於98年12
    月22日駁回上訴而確定，此有該案判決二份在卷可稽（參第
    8419號偵卷第19頁、本院卷第15頁）。(二)就本件恐嚇取財及
    詐欺取財部分，共犯張榮吉、張倫嘉業經臺灣臺中地方法院
    98年度易字第3764號案分別於99年3月9日、99年3月19日，
    各判處有期徒刑1年6月、1年4月，其中張榮吉提起上訴，再
    經本院99年度上易字第574號案於99年5月13日駁回上訴而確
    定，且渠二人均無適用證人保護法之規定予以減刑（參第84
    19號偵卷第20-26頁、本院卷第17頁）。(三)共犯張榮吉及張
    倫嘉於自己已經被判有罪確定後，於99年10月5日在原審審
    理中仍然具結而為如原判決犯罪事實欄所記載情節之證述（
    參原審卷第138-140頁筆錄）。茲本件共犯張榮吉、張倫嘉
    既先經判決確定，渠二人何須恐嚇被告承擔此案，又渠二人
    於未經法院依證人保護法之規定予以減刑下，於原審審理中
    仍為不利於被告之證述，顯見渠二人僅係據實陳述，並非為
    了轉污點證人，而拖被告下水。
四、本件被告提起上訴，對證人張榮吉、張倫嘉之證詞，重覆為
    爭執，卻未提出任何具體事證指摘原審判決有何違法或不當
    之情形，顯屬上訴未敘述具體理由。依上揭說明，應認被告
    之上訴違背法律上之程式。爰依刑事訴訟法第372條之規定
    ，不經言詞辯論，逕以判決駁回之。
五、應依刑事訴訟法第367條前段、第372條，判決如主文。
中    華    民    國    99    年    12    月    9     日
            刑事第七庭    審判長法  官  林  榮  龍
                                法  官  王  義  閔
                                法  官  李  秋  娟
上列正本證明與原本無異。
不得上訴。
                                書記官  詹  錫  朋
中    華    民    國    99    年    12    月    9     日

司法院資訊處製作；財團法人民間司法改革基金會備份。
